【裁判字號】    97,上易,943
【裁判日期】    971118
【裁判案由】    竊盜
【裁判全文】
臺灣高等法院高雄分院刑事判決         97年度上易字第943號
上  訴  人
即  被  告  甲○○
                    （現另案在臺灣屏東監獄執行中）
上列上訴人因竊盜案件，不服臺灣高雄地方法院97年度易字第10
14號中華民國97年10月15日第一審判決（起訴案號：臺灣高雄地
方法院檢察署97年度偵字第8639號），提起上訴，本院判決如下
：
     主  文
上訴駁回。
     理  由
一、按「不服地方法院之第一審判決而上訴者，應向管轄之高等
    法院為之。上訴書狀應述具體理由，上訴書狀未述具體
    理由者，應於上訴期間屆滿後20日內補提理由書於原審法院
    ，逾期未補提者，原審法院應定期先命補正」、「第二審法
    院認為上訴書狀未述理由或上訴有第362 條前段之情形，
    應以判決駁回之。但其情形可以補正而未經原審法院命其補
    正者，審判長應定期先命補正」，刑事訴訟法第361 條、第
    367 條分別定有明文。由上開條文規定，足見不服地方法院
    之第一審判決而上訴者，其上訴狀應述具體理由，如已
    述理由，即無庸命其補正，至於上訴理由是否具體，係屬第
    二審法院審查範圍，亦不在命補正之列。再所謂具體理由，
    必係依據卷內既有訴訟資料或提出新事證，指摘表明第一審
    判決有何採證、認事、用法或量刑等足以影響判決本旨之不
    當或違法，而構成應予撤銷之理由，始克當之，倘僅泛言原
    判決認定事實錯誤、違背法令、量刑失之過重或輕縱，而未
    依上揭意旨指出具體理由，或形式上雖已指出具體事由，然
    該事由縱使屬實，亦不足以認為原判決有何不當或違法者，
    皆難謂係具體理由（最高法院97年度臺上字第892 號判決參
    照），故如上訴理由書狀並未依據卷內訴訟資料，具體指摘
    原判決認事用法有何違法或不當之情形，即屬上訴未述具
    體理由，又上訴書狀未述具體理由者，其上訴即屬於刑事
    訴訟法第362 條前段所定「上訴不合法律上之程式」之情形
    ，第二審法院自應依第367條之規定，以判決駁回之。
二、本件上訴人即被告甲○○不服原審判決提起上訴，其上訴理
    由僅有「改判無罪乾淨人格身」等字樣，尚可理解其希望改
    判無罪之意思，其餘用語則難理解其意，審查被告上訴意旨
    ，並未具體指摘原判決有何違法或不當之情形，顯屬上訴未
    述具體理由，其上訴自屬違背法律上之程式，應依刑事訴
    訟法第367 條前段、第372 條規定，駁回其上訴，並不經言
    詞辯論為之。
中    華    民    國    97    年    11    月    18    日
                  刑事第四庭    審判長法  官  蕭權閔
                                      法  官  吳進寶
                                      法  官  陳吉雄
以上正本證明與原本無異。
本件判決不得上訴。
中    華    民    國    97    年    11    月    19    日
                                      書記官  郭蘭蕙
                                                      Q


司法院資訊處製作；財團法人民間司法改革基金會備份。
